【裁判字號】    91,易,2983
【裁判日期】    920210
【裁判案由】    竊盜
【裁判全文】
臺灣臺中地方法院刑事判決                        九十一年度易字第二九八三號
    公  訴  人  臺灣臺中地方法院檢察署檢察官
    被      告  戊○○  男十九.
右列被告因竊盜案件，經檢察官提起公訴（九十一年度偵字第一二三七九、一七五五
六號）及移送併辦（九十一年度偵字第二一一五二號），本院判決如左：
    主  文
戊○○連續攜帶兇器竊盜，處有期徒刑拾月。
扣案之螺絲起子壹支沒收。
    事  實
一、戊○○意圖為自己不法之所有，並基於概括之犯意，自民國（下同）九十一年五
    月十七日十一時許起至同年十月二十七日中午十二時三十分許止，連續在臺中市
    ○○路永新巷六號一樓（起訴書誤載為臺中市永新巷六號一樓）等地，以徒手或
    持客觀上足對人之生命、身體、安全構成威脅具有危險性之螺絲起子一支竊取己○○等人所有之行動電話等物（其犯罪之時間、地點、行竊方法、被害人、所竊
    得財物均詳如附表所示）。嗣於九十一年六月二十二日十四時至十五時間，戊○○並持附表編號三所竊得之行動電話至臺中市○○○街一三五號第一廣場三樓二
    七五之二室聯強國際通訊公司，與不知情之王朝進貼補交換ＮＯＫＩＡ八八五五
    型之行動電話一支。其間為警查獲三次，先於九十一年六月二十二日十八時許，
    經被害人庚○○發現日前行竊之戊○○行蹤後向警方報案，而在臺中市○○路十
    九巷十九之十五號前查獲，並偕同楊某返回其位於臺中市○○區○○街五十五號
    二樓租住處起出犯罪所用之螺絲起子一支及所竊得如附表所示被害人丁○○所有
    之電視、電視遊樂器及電扇等贓物，另在同區○○路永新巷六號三樓三０四室租
    住處起出如附表所示被害人己○○所有之行動電話；復於九十一年九月四日十時
    三十六分許，在臺中市○○路四四一號「墊腳石書店」，經店長張嘉芳發現報警
    而當場查獲；再於九十一年十月二十七日十二時三十分許，在臺中市○○區○○
    路二段一一一號新光三越百貨公司十樓淘兒音樂城，經店員辛○○發現報警而當
    場查獲。
二、案經臺中市警察局第二分局、第六分局報請臺灣臺中地方法院檢察署檢察官偵查
    起訴及移送併辦。
    理  由
一、訊據被告戊○○固坦承如附表編號二、三、六之犯罪事實，惟矢口否認其餘犯行
    ，辯稱：附表編號一之行動電話係伊在浴室撿到，不是偷的；附表編號五之天堂
    點數卡是伊所要購買的，當時伊要拿錢包，他們認為伊要偷云云。經查：(一)上開
    如附表編號一、二、三、六之犯罪事實已據被告於警詢中坦承不諱，其中附表編
    號二、三之犯罪事實更於檢察官偵訊中供承無訛。另被告之上開犯行亦經被害人
    己○○、丁○○、庚○○、丙○○○辛○○於警詢中指訴歷歷，其中附表編號三
    、四、五之犯罪事實並經證人王朝進、丙○○○乙○○、甲○○、張怡萍分別於
    警詢及本院審理時（王朝進、張怡萍僅於警詢時到場）證述明確，並有贓物認領
    保管單、手機資源回收契約書、贓物（行動電話、天堂點數卡、ＣＤ）照片、租
    住處門面及內部照片、墊腳石書店內部及監視器翻拍照片等件附卷，及螺絲起子
    一支扣案可資佐證。(二)關於附表編號一之犯罪事實部分，被害人在租住處浴室沐
    浴更衣後，將系爭行動電話遺留在現場遭竊，為前揭被害人己○○於警詢中供明
    在卷，依照被害人之主觀認知及社會通念認浴室仍屬住處一部分之客觀情狀而言
    ，該物顯然仍在被害人管領支配之中，被告違背被害人之意思將行動電話取走，
    破壞其與持有物之持有支配關係，建立一新的持有關係，而使自己成為系爭行動
    電話之持有人，自已構成刑法規範中的竊盜罪，被告辯稱是拾獲而非竊取云云，
    顯與事實不符，並非可採。(三)關於附表編號五之犯罪事實部分，除經上開證人丙○○○乙○○、甲○○、張怡萍分別於警詢時指證明確，其中證人乙○○於本院
    審理時更證稱：「˙˙˙當時天堂點數卡放在櫃台的後面，被告走進來我的店裡
    ，在櫃台旁邊我們有放電玩雜誌，被告就故意在那裡翻雜誌，剛好有客人在結帳
    ，我就發現被告很眼熟，當時客人不多，結帳的客人一直問我電玩的問題，結果
    客人走了之後，我就發現天堂的點數卡都不見了，被告也沒有在該雜誌區，之前
    曾經丟掉點數卡，所以特別注意這部分，當時只有被告在附近，然後等我發現時
    ，被告就走到另一個雜誌區假裝去看其他的雜誌，這時剛好我們店長走過來，我
    就告訴店長張嘉芳點數卡不見了，被告很可疑，店長就前去詢問他，被告當時在
    我們書展的地區，離我們櫃台有一段距離，店長走過去之後，被告點數卡還拿在
    手上，後來因為心虛就把其中壹張點數卡丟在書展的字典上面，我們店長就詢問
    他為何會把點數卡放在這邊，被告就說他等一下要買，我們店長就告訴他說點數
    卡必須在櫃台結完帳後才可以離開櫃台，店長就請他過來櫃台結帳，被告就說他
    不要現在結，他要等一下再結，我們就告訴他說一定要現在結，我們發現被告與
    之前我們被竊的點數卡嫌犯，不管衣著、包包、背影等都很像，然後我們就問他
    為何不結帳，被告當時已經作勢要跑，被告有跑的動作，被我們店長及其他店內
    同事、見義勇為的客人把他抓住˙˙˙」等語，並為在場之目擊證人丙○○○甲○○於本院審理時所共認屬實。依上開證人所供述之情節，被告並無購買之本意
    ，否則被告何以未在櫃台當場結帳？何以在店員發現有異時將其中一張點數卡丟
    置在書展區？又何以急於逃離現場？在在可見被告所稱有購買意願云云與事實並
    不相符，諒係行跡敗露畏罪心虛所致，故所辯委非可採。(四)關於附表編號四之犯
    罪事實部分，上開證人丙○○○乙○○、甲○○、張怡萍在附表編號五案發之前
    ，即已發現書店內於九十一年八月十二日十五時三十分許同時失竊天堂點數卡十
    五張（一百五十點七張、三百點八張，價值三千四百五十元），且從店內監視器
    拍攝之錄影資料發現被告形跡可疑，涉有重嫌，有彼等在警詢及丙○○○乙○○
    、甲○○在本院審理時之筆錄可資參照。且證人丙○○○乙○○、甲○○於本院
    審理時更證稱：「˙˙˙被告有跑的動作，被我們店長及其他店內同事、見義勇
    為的客人把他抓住，當時被告已經帶到櫃台這邊來，我們有跟他說上次已經被你
    偷那麼多，這次還想要偷，被告就說他上次沒有偷很多，只有偷幾張而已，當時
    我跟我們店長都有跟他談這件事，被告當時要求我們讓他離開，他回去將偷的東
    西還給我們，後來我們就報警處理˙˙˙」等語，而被告於檢察官偵查中亦不諱
    言曾向證人張嘉芬坦承確有此次（附表編號四）犯罪行為（見九十一年九月四日
    偵查筆錄），可見上開證人丙○○○乙○○、甲○○此部分證詞亦屬可信。雖被
    告於上開檢察官偵訊坦承之同時亦供稱係因服用感冒藥頭昏所以才向證人張嘉芬
    承認云云。然查，本案發生後被告遭店員當場逮捕之時間為九十一年九月四日上
    午十時三十六分許，至製作筆錄之時間同日中午十二時，相隔僅有一時二十四分
    左右，在製作筆錄時被告自稱意識清醒，且對於案發過程均能侃侃而談，分別有
    臺中市警察局第六分局刑事案件報告書及被告警詢筆錄附卷可資參照，顯見被告
    並無其所稱頭昏情事。況服用感冒藥後固有嗜睡、疲倦等情狀，但不致有影響神
    智之情事，為公眾皆知之常情，被告縱有服用感冒藥之情形，衡情亦不致影響其
    對事理之判斷，是被告於檢察官偵訊時陳稱因服用感冒藥頭昏才作如此回答云云
    並非可信，從而被告於上開偵訊時所為之回答應屬事實，其於本院審理時供稱並
    未實施附表編號四之犯罪事實，則屬空言否認，並不可採。(五)綜上所述，足徵被
    告坦承犯行部分之自白與事實相符，堪可採認，而否認犯行部分，則係事後卸責
    飾詞，委非可取，本件事證明確，被告右開犯行洵堪認定。
二、按刑法第三百二十一條第一項第三款之攜帶兇器竊盜罪，係以行為人攜帶兇器竊
    盜為其加重條件，所謂兇器，其種類並無限制，凡客觀上足對人之生命、身體、
    安全構成威脅，具有危險性之兇器均屬之，且只須行竊時攜帶此種具有危險性之
    兇器為已足，不以攜帶之初有行兇之意圖為必要，而螺絲起子在客觀上足以傷害
    人生命、身體，當屬兇器，核被告附表編號二所為，係犯刑法第三百二十一條第
    一項第三款之加重竊盜罪，其餘則係犯同法第三百二十條第一項普通竊盜罪。被
    告先後六次竊盜犯行，時間緊接，犯罪構成要件相同，顯係基於概括之犯意反覆
    為之，應依連續犯之規定，論以情節較重之附表編號二所犯之加重竊盜一罪，並
    依法加重其刑。公訴人雖未就被告所為附表編號六之犯行部分起訴，惟與已起訴
    且經認定有罪部分有連續犯裁判上一罪之關係，基於審判不可分原則，為起訴效
    力所及，本院自得一併審理。查被告雖無經法院判處罪刑之前科，有臺灣臺中地
    方法院檢察署刑案資料查註紀錄表及臺灣高等法院被告全國前案紀錄表各一紙在
    卷可考，然本件係犯連續竊盜罪，次數多達六次，其間並為警查獲三次，屢屢作
    案，顯然無悔改之意，惡性非輕，又被告現值青壯之年，四肢健全，僅為圖私慾
    ，竟不惜觸蹈法典，顯見其社會價值觀已嚴重偏差，所為甚可訾議，且犯後猶砌
    詞狡辯，未全盤供出犯罪經過，圖免罪責，原有重罰之必要，惟念及被告所得財
    物尚非龐鉅，且早年失怙，母親又有智能障礙（參見被告於九十一年九月四日警
    詢筆錄），並審酌被告僅有小學肄業之智識程度及在餐廳擔任服務生之生活狀況
    等一切情狀，量處如主文所示之刑，以示懲儆。至本件扣案在客觀上可供兇器使
    用之螺絲起子一支，為被告所有且供犯罪所用之物，已據其供明在卷，爰依刑法
    第三十八條第一項第二款併予宣告沒收，併此敘明。
據上論斷，應依刑事訴訟法第二百九十九條第一項前段，刑法第五十六條、第三百二
十一條第一項第三款、第三十八條第一項第二款，判決如主文。
本案經檢察官蔣忠義到庭執行職務。
中    華    民    國      九十二      年       二      月     十    日
                                臺灣臺中地方法院刑事第三庭
                  法  官  劉 錫 賢
右正本證明與原本無異。
如不服本判決，應於判決送達後十日內向本院提出上訴狀，上訴於臺灣高等法院臺中
分院( 須附繕本 )。
                                      書記官
中    華    民    國      九十二      年       二      月     十    日
附錄本案論罪科刑法條全文：
刑法第三百二十條第一項：
意圖為自己或第三人不法之所有，而竊取他人之動產者，為竊盜罪，處五年以下有期
徒刑、拘役或五百元以下罰金。
刑法第三百二十一條第一項：
犯竊盜罪而有左列情形之一者，處六月以上五年以下有期徒刑：
三、攜帶兇器而犯之者。
附表
┌───┬────┬────┬────┬───┬───────┬───┐
│編  號│犯罪時間│犯罪地點│犯罪方法│被害人│竊  取  物  品│備  考│
├───┼────┼────┼────┼───┼───────┼───┤
│      │九十一年│臺中市文│徒手行竊│己○○│摩托羅拉牌Ｐ七│利用被│
│  一  │五月十七│華路永新│        │      │六八九型行動電│害人至│
│      │日十一時│巷六號一│        │      │話一支（約新臺│浴室洗│
│      │許      │樓      │        │      │幣【下同】三千│澡遺留│
│      │        │        │        │      │元）          │之際（│
│      │        │        │        │      │              │仍在持│
│      │        │        │        │      │              │有管領│
│      │        │        │        │      │              │中）竊│
│      │        │        │        │      │              │取    │
├───┼────┼────┼────┼───┼───────┼───┤
│      │九十一年│臺中市文│以螺絲起│丁○○│電視機一台、電│      │
│  二  │六月十八│華路永新│子撬開門│      │視遊樂器一台、│      │
│      │日十四時│巷六號二│鎖潛入屋│      │電風扇一台（價│      │
│      │許      │樓二０一│內行竊  │      │值約二萬餘元）│      │
│      │        │室      │        │      │              │      │
├───┼────┼────┼────┼───┼───────┼───┤
│      │九十一年│臺中市逢│徒手行竊│天天通│三星牌Ｔ一０八│      │
│  三  │六月二十│甲路十九│        │電訊公│ＫＮ型行動電話│      │
│      │日十四時│巷十九之│        │司逢甲│一支（價值約一│      │
│      │三十分許│十五號  │        │店（店│萬四千元）    │      │
│      │        │        │        │長魏顯│              │      │
│      │        │        │        │儼）  │              │      │
├───┼────┼────┼────┼───┼───────┼───┤
│      │九十一年│臺中市福│徒手行竊│墊腳石│天堂點數卡十五│      │
│  四  │八月十二│星路四四│        │書店（│張（一百五十點│      │
│      │日十五時│一號    │        │店長張│七張、三百點八│      │
│      │三十分許│        │        │嘉芳）│張，價值三千四│      │
│      │        │        │        │      │百五十元，起訴│      │
│      │        │        │        │      │書誤載為十張）│      │
├───┼────┼────┼────┼───┼───────┼───┤
│      │九十一年│同前    │徒手行竊│同前  │天堂點數卡二張│      │
│  五  │九月四日│        │        │      │（一百五十點一│      │
│      │十時三十│        │        │      │張、三百點一張│      │
│      │六分許  │        │        │      │，價值四百五十│      │
│      │        │        │        │      │元）          │      │
├───┼────┼────┼────┼───┼───────┼───┤
│      │九十一年│臺中市西│徒手行竊│淘兒音│ＣＤ十二片（價│      │
│  六  │十月二十│屯區中港│        │樂城  │值四千五百七十│      │
│      │七日十二│路二段一│        │      │四元）        │      │
│      │時三十分│一一號十│        │      │              │      │
│      │許      │樓（新光│        │      │              │      │
│      │        │三越百貨│        │      │              │      │
│      │        │公司）  │        │      │              │      │
└───┴────┴────┴────┴───┴───────┴───┘


司法院資訊處製作；財團法人民間司法改革基金會備份。
